臺灣板橋地方法院刑事判決　　　　　　　　　　　　九十一年度易字第二九四四號
　　公　訴　人　臺灣板橋地方法院檢察署檢察官
　　被　　　告　乙○○　男　四.
　　　　　　　　丙○○　男　二.
　　　　　　　　甲○○　男　二.
右列被告因賭博等案件，經檢察官聲請簡易判決處刑（九十一年度偵字第一一二七五
號），本院認應適用通常程序審判，判決如左：
    主  文
乙○○以賭博為常業，累犯，處有期徒刑捌月。扣案如附表所示之物均沒收。
丙○○、甲○○連續在公眾得出入之場所賭博財物，丙○○處罰金伍仟元，甲○○處
罰金肆仟元，如易服勞役均以佰元折算壹日。扣案如附表所示之物均沒收。
    事  實
一、乙○○前曾於民國八十七年間因賭博案件，經本院判處有期徒刑六月確定，於八
    十八年八月二十三日易科罰金執行完畢，猶不知悔改，明知未依電子遊戲場業管
    理條例規定辦理營利事業登記者，不得經營電子遊戲場業，竟未依規定向主管機
    關臺北縣政府辦理營利事業登記，並基於常業賭博之犯意，復自九十一年五月底
    某日起（聲請簡易判決處刑書誤認自「九十一年五月十五日起」），在臺北縣板
    橋市○○街十號地下室之公眾得出入場所內，非法從事電子遊戲場行業，擺設電
    動賭博機具「小瑪琍」二台、「滿貫大亨」麻將台六台、「動物奇觀第二代」水
    果盤二台、「王牌對決」梭哈一台，藉以由賭客出資以一比一、一比五、一比三
    十不等比率開分後把玩，押注換取分數，輸贏一至數倍，賭客若贏，則可累積分
    數按相同比率兌換現金，賭客若輸，則分數沒入之方式，與不特定人賭博財物，
    賴此賺取賭金營生，以之為常業。其間賭客丙○○、甲○○即基於賭博之概括犯
    意，分別自同年六月初、中旬某日起至同年月二十日止，連續至上址非法電子遊
    戲場把玩電動賭博機具賭博財物各十次、二次。嗣於九十一年六月二十日凌晨零
    時三十分許，為警在上址當場查獲乙○○非法經營電子遊戲場及賭客丙○○、甲○○在場把玩電動賭博機具賭博財物，並扣得如附表所示上開電動賭博機具共十
    一台（均含ＩＣ板）、賭資新臺幣（下同）八百元、開分鑰匙三支等物。
二、案經臺北縣政府警察局移送臺灣板橋地方法院檢察署檢察官偵查後聲請簡易判決
    處刑，經本院認應適用通常程序審判。
    理  由
一、按檢察官聲請以簡易判決處刑之案件，經法院認為有第四百五十一條之一第四項
    但書之情形者，應適用通常程序審判之，刑事訴訟法第四百五十二條定有明文。
    本件公訴人以被告乙○○、丙○○、甲○○在偵查中均自白不諱，復有扣案如附
    表所示證物、現場照片佐證，事證明確，聲請本院以簡易判決處刑，論以被告乙○○係犯刑法第二百六十八條之營利賭博罪及電子遊戲場業管理條例第二十二條
    之罪，被告丙○○、甲○○則係各犯刑法第二百六十六條第一項前段之賭博罪。
    惟核諸被告乙○○被訴賭博犯行部分，應係涉犯刑法第二百六十七條之常業賭博
    罪，檢察官聲請適用之法條顯有變更之必要，然刑事訴訟法第三百條變更起訴法
    條之規定，未於刑事簡易程序明文規定準用，又被告乙○○為常業賭博累犯，量
    刑不宜輕縱，因認有同法第四百五十一條之一第四項但書規定之情形，不宜逕以
    簡易判決處刑，應適用通常程序審判之，爰併將被告丙○○、甲○○被訴部分，
    適用通常程序審理，合先敘明。
二、訊據被告乙○○、丙○○、甲○○固分別不否認有於右揭時地非法經營電子遊戲
    場，擺設上開電動機具及把玩上開電動機具賭博財物等事實，惟被告乙○○矢口
    否認有常業賭博犯行，辯稱：伊只經營十幾天，剛做沒多久，且來玩的都是伊朋
    友，並無常業犯意云云。惟查，被告乙○○於八十七年間，即因在上開同址地點
    ，擺設電動賭博機具十六台與賭客賭博財物之常業犯行，經本院以八十七年度板
    簡字第一三二○號刑事簡易判決，判處有期徒刑六月確定並易科罰金執行在案，
    被告乙○○此次再犯相同犯行，顯非僅有單純之賭博犯意，況其本件擺設供人把
    玩賭博之電動賭機具亦有十一台之多，且係未經登記非法經營，足見被告乙○○
    應有長久經營賺取賭金營生之常業犯意甚明。此外，復有如附表所示之電動賭博
    機具、賭資、開分鑰匙等物扣案可資佐證，而被告乙○○擺設上開電動賭博機具
    營業，未經依法申請核准營利事業登記之事實，亦經被告乙○○供明在卷。是被
    告乙○○上開所辯，應係飾卸之詞，不足採信。本件事證明確，被告乙○○、丙○○、甲○○等右揭犯行均堪認定，應予依法論科。
三、核被告乙○○未依規定辦理電子遊戲場業營利事業登記，擅自擺設電動賭博機具
    經營與不特定人賭博財物，以之為常業，所為係犯刑法二百六十七條之常業賭博
    罪，並違反電子遊戲場業管理條例第十五條規定，應依同條例第二十二條規定論
    處。其以違反電子遊戲場業管理條例規定之非法經營方法，用以犯常業賭博罪，
    是其所犯上開二罪間，有方法結果關係，為牽連犯，應從一重論以常業賭博罪（
    參見最高法院九十年度台非字第二七六號、九十一年度台非字第一○八號等刑事
    判決意旨）。公訴意旨雖謂被告乙○○擺設電動賭博機具與不特定人賭博財物犯
    行部分，係犯刑法第二百六十八條之意圖營利供給賭博場所罪、意圖營利聚眾賭
    博罪，並與所犯電子遊戲場業管理條例第二十二條罪嫌部分，為想像競合犯云云
    ，然查被告乙○○擺設電動賭博機具，係與賭客對賭輸贏，對賭客把玩上開機具
    並無另以計時或自贏家收取費用，要難認其另有營利意圖，況依上述理由，其係
    有常業賭博犯行，並應與所犯上開電子遊戲場業管理條例第二十二條之罪，為牽
    連犯關係，是公訴意旨上開所論尚有未洽，惟其起訴賭博犯罪部分事實相同，應
    予變更起訴法條。又被告乙○○前曾於八十七年間因賭博案件，經本院判處有期
    徒刑六月確定，於八十八年八月二十三日易科罰金執行完畢，有臺灣高等法院檢
    察署刑案紀錄簡覆表在卷可稽，被告乙○○前受有期徒刑執行完畢後，於五年以
    內再犯本件有期徒刑以上之罪，為累犯，應加重其刑。另被告丙○○、甲○○所
    為，則係犯刑法第二百六十六條第一項前段之賭博罪。其二人先後多次至上開非
    法電子遊戲場把玩賭博財物，時間緊接，所犯罪名相同，顯係基於概括犯意反覆
    為之，均為連續犯，所犯多次賭博犯行應均以一罪論，並加重其刑。公訴意旨就
    被告丙○○、甲○○所犯上開賭博犯行，僅述及為警查獲該次，其餘查獲前之賭
    博犯行部分均未敘及，惟此部分與被告丙○○、甲○○被訴賭博犯行部分有連續
    犯裁判上一罪關係，仍為起訴效力所及，本院得併予審究。爰分別審酌被告乙○○、丙○○、甲○○之犯罪之動機、目的、手段、所生之危害及犯罪後態度等一
    切情狀，各量處如主文所示之刑，被告丙○○、甲○○並均諭知易服勞役之折算
    標準。扣案之如附表所示之電動賭博機具（含ＩＣ板）、開分鑰匙、賭資，均係
    當場賭博之器具與在賭檯或兌換籌碼處之財物，不問屬於犯人與否，均應依法沒
    收，爰分別依被告乙○○、丙○○、甲○○所犯之罪，併予依法宣告沒收。
據上論斷，應依刑事訴訟法第四百五十二條、第二百九十九條第一項前段、第三百條
，電子遊戲場業管理條例第二十二條，刑法第五十六條、第二百六十七條、第二百六
十六條第一項前段、第二項、第五十五條、第四十七條、第四十二條第二項，罰金罰
鍰提高標準條例第一條前段、第二條，判決如主文。
本案經檢察官陳伯厚到庭執行職務
中      華      民      國    九十一    年     十一     月    二十九    日
                                     臺灣板橋地方法院刑事第六庭
                                         法  官  彭  全  曄
右正本證明與原本無異
如不服本判決應於送達後十日內向本院提出上訴狀
                                         書記官  梁  宜  庭
中      華      民      國    九十一    年     十二     月      四      日
附錄本案論罪科刑法條全文：
刑法第二百六十七條
以賭博為常業者，處二年以下有期徒刑，得併科一千元以下罰金。
刑法第二百六十六條
在公共場所或公眾得出入之場所賭博財物者，處一千元以下罰金，但以供人暫時娛樂
之物為賭博者，不在此限。（罰金數額已依罰金罰鍰提高標準條例提高為十倍）
當場賭博之器具與在賭檯或兌換籌碼處之財物，不問屬於犯人與否，沒收之。
附表：
┌──┬─────────┬────────────┬─────────┐
│編號│物 品 項 目 名 稱 │  數                量  │  備           註 │
├──┼─────────┼────────────┼─────────┤
│ 一 │電動賭博機具      │「小瑪琍」二台          │                  │
│    │（均含ＩＣ板）    │「滿貫大亨」麻將台六台  │                  │
│    │                  │「動物奇觀第二代」水果盤│                  │
│    │                  │  二台                  │                  │
│    │                  │「王牌對決」梭哈一台    │                  │
│    │                  │合計共十一台（含ＩＣ板十│                  │
│    │      │一塊）                  │                  │
├──┼─────────┼────────────┼─────────┤
│ 二 │開分鑰匙          │三支                    │                  │
├──┼─────────┼────────────┼─────────┤
│ 三 │賭資              │新臺幣八百元            │                  │
└──┴─────────┴────────────┴─────────┘
